【裁判字號】    97,上訴,1982
【裁判日期】    970626
【裁判案由】    違反槍砲彈藥刀械管制條例
【裁判全文】
臺灣高等法院刑事判決                97年度上訴字第1982號
上  訴  人
即  被  告  甲○○
                    現臺北縣中.
指定辯護人  本院公設辯護人周君穎
上列上訴人即被告因違反槍砲彈藥刀械管制條例案件，不服臺灣
板橋地方法院96年度訴字第3601號，中華民國97年3月31日第一
審判決（起訴案號：臺灣板橋地方法院檢察署96年度偵字第1911
1號），提起上訴，本院判決如下：
    主  文
上訴駁回。
    事  實
一、甲○○明知可發射子彈具有殺傷力之改造手槍係槍砲彈藥刀
    械管制條例所列管之槍砲，未經許可不得持有，詎其與真實
    姓名年籍不詳、綽號「阿慶」之成年男性友人，因裝潢工程
    進料問題，與他人結怨，為助長己方之聲勢，竟於民國（下
    同）95年7月間某日，在臺北縣中和市○○路○段449巷1弄13
    號1樓住處，收受乙○○出借之可發射子彈具有殺傷力之仿G
    LOCK廠27型半自動改造手槍1枝（槍枝管制編號0000000000
    ，含彈匣1個），而持有之。嗣於96年8月17日上午9時許，
    為警持搜索票在上址執行搜索而查獲，並扣得改造手槍1枝
    （含彈匣1個）。甲○○於警訊及偵查中供述該槍枝來源自
    乙○○，警方依據其供述因而查獲乙○○，檢察官並據以將
    乙○○提起公訴（偵查案號：臺灣板橋地方法院檢察署97
    年度偵緝字第448號，法院審理案號：臺灣板橋地方法院97
    年訴字第1337號，強股）。
二、案經臺北市政府警察局中正第一分局移送臺灣板橋地方法院
    檢察署檢察官偵查起訴。
    理  由
一、上揭事實，迭據上訴人即被告甲○○於警詢、檢察官訊問及
    原審、本院審理時均坦承不諱，並有改造手槍1枝（含彈匣1
    個）扣案可資佐證（偵查卷第18頁），並有現場照片、查獲
    槍枝照片足憑（偵查卷第12頁、第20頁至第21頁）。而前述
    扣案槍枝（槍枝管制編號0000000000）經以性能檢驗法鑑驗
    結果，認係由仿GLOCK廠27型半自動手槍製造，換裝土造金
    屬槍管而成，擊發功能正常，可供擊發適用子彈，並經裝填
    適用子彈（彈頭直徑8.6mm、重5．11g）實際試射，測得彈
    頭發射速度79公尺/秒，計算其發射動能為15焦耳，單位面
    積動能為27焦耳/平方公尺，已超過我國內政部警政署刑事
    警察局對活豬作射擊測試結果，彈丸單位面積動能達24焦耳
    /平方公尺，即足以穿入豬隻皮肉層之殺傷力標準，同理亦
    足以穿入人體皮肉層，具有殺傷力，亦有內政部警政署刑事
    警察局96年8月27日刑鑑字第0960129369號槍彈鑑定書、97
    年1月15日刑鑑字第0960190326號函各1件附卷足稽（偵查卷
    第51頁至第52頁、原審卷第42頁至第43頁），俱徵被告前揭
    不利於己之自白與事實相符。綜上，本案事證明確，被告犯
    行堪予認定。
二、核被告所為，係犯槍砲彈藥刀械管制條例第8 條第4 項之未
    經許可持有改造手槍罪。被告為警查獲後，於警訊、偵查中
    自白犯罪，並供出所持改造手槍之來源，因而查獲乙○○（
    所涉槍砲彈藥刀械管制條例第8條第2項出借改造手槍罪嫌，
    業經臺灣板橋地方法院檢察署檢察官偵查終結，於97年3月
    17 日以97年度偵緝字第448號提起公訴，目前由臺灣板橋地
    方法院刑事庭強股以97年訴字第1337號審理中），此有其之
    警訊、偵查筆錄可佐，並有臺灣板橋地方法院檢察署97年度
    偵緝字第448號乙○○違反槍砲彈藥刀械管制條例案件起訴
    書可參（原審卷第72頁至第74頁），觀之卷附乙○○違反槍
    砲彈藥刀械管制條例案件起訴書之證據清單與待證事實，明
    確記載因甲○○供述槍枝之來源，警方因而查獲乙○○（原
    審卷第73頁），依照前開說明，被告自得依槍砲彈藥刀械管
    制條例第18條第4項前段，減輕其刑。
三、原審經詳細調查、審理後，認定被告應成立槍砲彈藥刀械管
    制條例第8條第4項之未經許可持有改造手槍罪，且基以被告
    於偵查中供明槍枝來源，因而破獲乙○○，引用槍砲彈藥刀
    械管制條例第8條第4項、第18條第4項前段，刑法第11條前
    段、第42條第3項、第38條第1項第1款為依據；且審酌被告
    之前並無犯罪紀錄，竟因口角瑣事，未經許可借用持有改造
    槍枝，危害人身安全、社會秩序，其守法觀念顯有欠缺，應
    予非難，兼衡被告之素行、智識程度，其犯罪之動機、目的
    、手段，暨被告犯後坦承犯行，態度尚稱良好等一切情狀，
    量處有期徒刑二年，併科罰金新台幣三萬元，並諭知罰金部
    分易服勞役之折算標準；且查，被告係因其與綽號「阿慶」
    之友人與人關於裝潢工程進料之事結怨，為助長其聲勢，乃
    向乙○○借用扣案改造手槍，此據被告供承在卷（偵查卷第
    8 頁、第47頁、原審卷第61頁、本院卷第26頁），是其持有
    可發射子彈具有殺傷力之改造手槍，非無其他犯罪目的，對
    社會治安所肇危害尤烈，且乃經警方據報持搜索票查獲，並
    非被告主動供明報繳（偵查卷第14頁至第21頁），因而審酌
    上情，認不應予以緩刑之宣告；至扣案改造手槍1枝（含彈
    匣1個），為違禁物，原審不問屬於何人所有，併依刑法第
    38 條第1項第1款規定宣告沒收之。經核原審認事用法並無
    違誤，量刑尚稱寬容。被告提起上訴指摘原審未斟酌其素行
    良好，已坦承犯行態度良好，所借得持有之槍枝並無子彈可
    供充填使用，及其尚有母親及二名幼兒有待撫養等情，竟判
    處有期徒刑二年，併科罰金新台幣三萬元，量刑尚嫌過重，
    且未併予宣告緩刑，有所不當云云，為無理由，應予駁回。
據上論斷，應依刑事訴訟法第368條，判決如主文。
本案經檢察官呂光華到庭執行職務。
中    華    民    國    97    年    6     月    26    日
            刑事第九庭審判長法  官  陳貽男
                            法  官  許宗和
                            法  官  周盈文
以上正本證明與原本無異。
如不服本判決，應於收受送達後十日內向本院提出上訴書狀，其
未敘述上訴之理由者並得於提起上訴後十日內向本院補提理由書
（均須按他造當事人之人數附繕本）。
                            書記官  余姿慧
中    華    民    國    97    年    6     月    26    日
附錄：本案論罪科刑法條全文
槍砲彈藥刀械管制條例第8條：
未經許可，製造、販賣或運輸鋼筆槍、瓦斯槍、麻醉槍、獵槍、
空氣槍或第4條第1項第1款所定其他可發射金屬或子彈具有殺傷
力之各式槍砲者，處無期徒刑或5年以上有期徒刑，併科新臺幣
1000萬元以下罰金。
未經許可，轉讓、出租或出借前項所列槍枝者，處5 年以上有期
徒刑，併科新臺幣1000萬元以下罰金。
意圖供自己或他人犯罪之用，而犯前2 項之罪者，處無期徒刑或
7 年以上有期徒刑，併科新臺幣1000萬元以下罰金。
未經許可，持有、寄藏或意圖販賣而陳列第1 項所列槍枝者，處
3 年以上10年以下有期徒刑，併科新臺幣700 萬元以下罰金。
第1 項至第3 項之未遂犯罰之。


司法院資訊處製作；財團法人民間司法改革基金會備份。
